【裁判字號】    97,抗,138
【裁判日期】    971024
【裁判案由】    本票裁定強制執行
【裁判全文】
臺灣臺南地方法院民事裁定               97年度抗字第138號
抗  告  人  乙○○
相  對  人  甲○○
抗告人因與甲○○相對人間本票裁定強制執行事件，對於中華民
國97年 7月15日本院97年度司票字第2723號裁定提起抗告，本院
裁定如下：
    主  文
抗告駁回。
抗告程序費用新台幣壹仟元由抗告人負擔。
    理  由
一、抗告意旨略以：抗告人確於民國97年6月3日及同年6月10日
    向相對人借款，並簽發附表所示之二紙本票予相對人收執，
    惟相對人僅交付新台幣（下同）19,000元予抗告人，上開二
    筆款項皆為賭債，緣相對人於97年過年前後，藉故追求抗告
    人，並帶抗告人至家家虱目魚粥店聚賭，兩人為親蜜之男女
    朋友關係，當時相對人表示：妳賭輸算我的，賭羸即一人一
    半，後抗告人得知相對人已婚即與相對人斷絕往來，相對人
    心有不甘，即百般威脅騷擾抗告人，迫抗告人還款，相對人
    與抗告人關係非比單純，且相對人債權金額亦與抗告人拿到
    之金額不符，爰依法提起抗告，請求廢棄原裁定等語。
二、按執票人向本票發票人行使追索權時，得聲請法院裁定後強
    制執行，票據法第 123條定有明文。又本票執票人依上開規
    定聲請法院裁定准許對發票人強制執行，係屬非訟事件，此
    項聲請之裁定，僅依非訟事件程序，就本票形式上之要件是
    否具備，以審查強制執行許可與否，並無確定實體上法律關
    係存否之效力，如發票人就票據債務之存否有爭執時，應由
    發票人提起確認之訴，以資解決（最高法院56年臺抗字第71
    4號及57年臺抗字第76號判例要旨可資參照）。
三、經查：本件相對人主張伊執有抗告人所簽發如附表所示之票
    載金額各為20,000元，並免除作成拒絕證書之本票二紙（下
    稱系爭本票），經提示未獲清償為由，依票據法第 123條聲
    請裁定許可強制執行等情，業據其提出系爭本票二紙為證，
    而依系爭本票之記載形式上觀察，其已具備本票有效要件，
    抗告人抗辯：相對人僅交付19,000元予抗告人，與相對人主
    張之債權金額40,000元不符，且上開二筆款項皆為賭債等語
    ，顯然並未否認系爭本票之真正。惟抗告人所稱縱係屬實，
    亦係就系爭本票債務之存否有所爭執，揆諸前揭最高法院判
    例意旨，應由抗告人另行提起訴訟，或與相對人協商債務清
    償方式，以資解決，非本件非訟程序所得審究。原裁定就系
    爭本票為許可強制執行之裁定，尚無不合，抗告人執前揭理
    由提起本件抗告，於法無據，應予駁回。
四、按非訟事件，依法應由關係人負擔費用者，法院裁定命關係
    人負擔時，應一併確定其數額；非訟事件程序費用之負擔，
    有相對人者，準用民事訴訟法有關訴訟費用之規定，非訟事
    件法第24條第1項及同法第21條第2項分別定有明文。本件抗
    告既經駁回，依上開規定，本院應予確定訴訟費用額。查抗
    告人提起本件抗告，除繳納抗告費 1,000元外，未有其餘程
    序費用之支出。是以，本件應由抗告人負擔之程序費用額確
    定為1,000元。
五、據上論結，本件抗告為無理由，依非訟事件法第46條、第21
    條第2項、第24條第1項，民事訴訟法第495條之1第1項、第
    449條第1項、第78條，裁定如主文。
中    華    民    國    97    年    10    月    24    日
                  民事第一庭     法  官  蔡美美
以上正本係依原本作成。
本件不得再抗告。
中    華    民    國    97    年    10    月    24    日
                                 書記官  謝明達
┌──────────────────────────────────────────────────────┐
│附表：                                                                                     97年度抗字第138號│
├──┬──────┬────────┬────────┬───────┬───────┬───────┬──┤
│編號│發  票  日  │ 票  面  金  額 │ 請  求  金  額 │到    期    日│利 息 起 算 日│票  據  號  碼│備考│
│    │            │ （新  台  幣） │ （新  台  幣） │              │              │              │    │
├──┼──────┼────────┼────────┼───────┼───────┼───────┼──┤
│001 │97年6月3日  │20,000元        │                │97年7月1日    │              │WG0000000     │    │
├──┼──────┼────────┼────────┼───────┼───────┼───────┼──┤
│002 │97年6月10日 │20,000元        │                │97年7月1日    │              │CH577285      │    │
└──┴──────┴────────┴────────┴───────┴───────┴───────┴──┘


司法院資訊處製作；財團法人民間司法改革基金會備份。
